---
title: "A2 - Analise de Dados Meteorologicos"
output:
  html_document:
    toc: true
    toc_float: 
      collapsed: false
      smooth_scroll: true
    toc_depth: 3
  html_notebook: default
---

## Alunos:

- Paulo José Marques ([Github](https://github.com/PauloJMarques), [Linkedln](https://www.linkedin.com/in/paulojosemarques/));

- Felipe Stelet ([Linkedln](https://www.linkedin.com/in/felipe-stelet-bb5ab5213/)).

# Objetivos do Trabalho:

- Relacionar as informações do Instituto Nacional de Meteorologia e buscar uma análise das chuvas nos últimos anos.

- Site da base de dados: https://portal.inmet.gov.br


# Próximos passos para a A2:

- Análise dos dados, utilizar alguma medida estatística para prever possíveis chuvas de grande porte;

- Acessar a API do INMET para possibilitar o download de todos os estados e períodos possíveis da base de dados, é importante comentar que sem essa API para coletar os dados de forma automatica não é possível fazer os gráficos das regiões do país;

- Utilizar a biblioteca do google para plotar gráficos de mapa para representar os níveis de chuva das regiões do país.

# Pacotes Utilizados:

- Plotar graficos;

- Acessar dados do excel;

- No futuro pacote para leitura de dados na API.

```{r}
library(readxl)
library(tidyverse)
library(lubridate)
```

# Acessando os Dados:

```{r}
df = read_excel(path = "df_planilha.xlsx", skip= 8)
```

# Visualizacao dos Dados:

```{r}
df
```

## Arrumando os Dados:

Dados que buscamos para as análises:

- Total de Precipitação (mm);

- Temperatura Mínima Média (C°);

- Velocidade Média do Vento (m/s).

### Dados Diários:

```{r}
df_dias = df %>%
  group_by(Data) %>% 
  summarise(Total_Precipitacao_mm=sum(`PRECIPITA«√O TOTAL, HOR¡RIO (mm)`),Temperatura_Minima_Media_C=mean(`TEMPERATURA M¡XIMA NA HORA ANT. (AUT) (∞C)`), Velocidade_Vento_Media_ms=mean(`VENTO, VELOCIDADE HORARIA (m/s)`))
df_dias
```
#### Gráfico:

```{r}
par(mfrow=c(1,2))
barplot(df_dias$Total_Precipitacao_mm, col= 'red')
mtext(text = 'Precipitação', side=3, line=1)
barplot(df_dias$Velocidade_Vento_Media_ms, col = 'blue')
mtext(text = 'Velocidade do Vento', side=3, line=1)
```

### Dados Mensais:

```{r}
df_mensal = df
df_mensal$Data = paste0(year(df_mensal$Data),'-', month(df_mensal$Data))

df_mensal = df_mensal %>%
  group_by(Data) %>% 
  summarise(Total_Precipitacao_mm=sum(`PRECIPITA«√O TOTAL, HOR¡RIO (mm)`),Temperatura_Minima_Media_C=mean(`TEMPERATURA M¡XIMA NA HORA ANT. (AUT) (∞C)`), Velocidade_Vento_Media_ms=mean(`VENTO, VELOCIDADE HORARIA (m/s)`))

df_mensal
```

#### Gráfico:

```{r}
par(mfrow=c(1,2))
barplot(df_mensal$Total_Precipitacao_mm, col= 'red')
mtext(text = 'Precipitação', side=3, line=1)
barplot(df_mensal$Velocidade_Vento_Media_ms, col = 'blue')
mtext(text = 'Velocidade do Vento', side=3, line=1)
```

## Conclusão Atual:

Podemos ver que a relação da velocidade do vento com a chuva no grafico diario possui uma relação forte, que mais tarde podemos mostrar atraves de um grafico de correlação. Por outro lado, é possivel ver que a relação entre ventos e precipitação náo é tão relevante no grafico mensal.


